【裁判字號】    90,上訴,1417
【裁判日期】    900717
【裁判案由】    毒品危害防制條例
【裁判全文】
臺灣高等法院刑事判決                            九十年度上訴字第一四一七號
    上訴人即
    被      告  甲○○
右上訴人因毒品危害防制條例案件，不服臺灣桃園地方法院八十九年度易字第二九二
號，中華民國八十九年十月二十一日第一審判決（起訴案號：臺灣桃園地方法院檢察
署八十八年度偵字第一三二八四號）提起上訴，本院判決如左：
    主  文
原判決撤銷。
甲○○連續施用第一級毒品，處有期徒刑拾月，附表一所示之物沒收銷燬之；又連續
施用第二級毒品，處有期徒刑柒月，附表二所示之物沒收銷燬之、附表三所示之物沒
收。應執行有期徒刑壹年參月，附表一、二所示之物沒收銷燬之、附表三所示之物沒
收。
    事  實
一、甲○○前因施用毒品案件，經原審法院裁定送觀察、勒戒，認無繼續施用傾向，
    由台灣桃園地方法院檢察署檢察官於八十八年四月二十七日以八十八年度偵字第
    五七０八號處分不起訴確定。甲○○復分別基於施用第一級毒品、第二級毒品之
    概括犯意，自八十八年七月間某日起至八十八年八月十九日止，連續在桃園市○
    ○○街三十四號三樓，將第一級毒品海洛因摻入香煙內，再點燃吸食其霧化之煙
    霧，而施用第一級毒品多次；另將第二級毒品安非他命置於吸食器內，以火燒烤
    ，再吸食其冒出之煙霧，而施用第二級毒品多次。嗣於八十八年八月二十日晚間
    十一時許，在桃園市○○○街三十四號三樓內，為警查獲，取出其所有擬供施用
    之海洛因二包（淨重二．八八公克）、安非他命三包（淨重九．四公克），暨其
    所有供施用第二級毒品用之吸食器二個、分裝袋五個（留有安非他命殘渣），並
    扣押之。
二、案經台北縣警察局板橋分局移請台灣桃園地方法院檢察署檢察官裁定送觀察勒戒
    後，認有繼續施用傾向而偵查起訴。
    理  由
一、右開事實，業據上訴人即被告甲○○坦承不諱（偵查卷第五頁、第十八頁、原審
    卷第七十五頁、本院卷第四十八頁），並有海洛因二包（淨重二．八八公克）、
    安非他命三包（淨重九．四公克）、吸食器二個、分裝袋五個（留有安非他命殘
    渣）扣押可證，該二包海洛因經送驗結果，淨重二．八八公克，此有法務部調查
    局出具之檢驗報告在卷可稽（偵查卷第三十七頁），被告尿液經檢驗結果呈安非
    他命暨嗎啡陽性反應（海洛因於人體內會代謝成嗎啡，因此海洛因檢驗為其尿液
    中嗎啡反應），亦有台北縣衛生局出具之尿液煙毒檢驗成績書一紙在卷可憑（同
    上卷第三十八頁），事證明確，被告施用第一級、第二級毒品之犯行堪以認定。
    又被告前曾因施用毒品案件，經原審法院裁定送觀察勒戒，認無繼績施用傾向，
    由台灣桃園地方法院檢察署檢察官於八十八年四月二十七日以八十八年度偵字第
    五七０八號處分不起訴確定，有該不起訴處分書可稽，五年內再犯本件施用毒品
    之案件，且經觀察勒戒後有繼續施用傾向，有台灣桃園看守所附設勒戒所八十八
    年九月六日桃所德衛勒字第００二四五０號函送之證明書可稽（同上卷第二十八
    頁），併此敘明。
二、核被告所為，係犯毒品危害防制條例第十條第一項施用第一級毒品罪及第二項之
    施用第二級毒品罪。其持有毒品之低度行為，為高度之施用行為所吸收，不另論
    罪。其先後多次施用第一級、第二級毒品犯行，時間密接，手法相同，而各犯構
    成要件相同之罪名，顯係各基於概括犯意為之，均應依連續犯規定論以一罪，並
    各加重其刑。被告所犯上開二罪，犯意各別，罪名不同，應予分論併罰。
三、原審以被告罪證明確予以論罪科刑，固非無見，惟查：原審就被告施用第一級、
    第二級毒品之方法，未於事實認定，自有未合。被告上訴以量刑過重指摘原判決
    不當，固無理由，惟原判決既有可議之處，自應由本院將原判決撤銷改判。爰審
    酌被告犯罪之動機、目的、手段，施用第一級、第二級毒品之次數，所生危害，
    犯罪坦承犯行等一切情狀，就施用第一級毒品部分，量處有期徒刑十月，就施用
    第二級毒品部分，量處有期徒刑七月，並定其應執行之刑為有期徒刑一年三月。
    扣案如附表一、二所示之海洛因、安非他命、留有安非他命殘渣之分裝袋（分裝
    袋與毒品無從分離），係查獲之毒品，應依毒品危害防制條例第十八條第一項前
    段規定諭知沒收銷燬之，另吸食器二個，係供施用第二級毒品所用之物，且屬被
    告所有，已據其於警訊陳明（偵查卷第四頁反面），依刑法第三十八條第一項第
    二款規定，併予宣告沒收。至扣案之分裝袋二百四十六個，並非違禁物，亦無證
    據足以證明係供犯罪所用或預備供犯罪所用之物，不為沒收之諭知，附此敘明。
據上論斷，應依刑事訴訟法第三百六十九條第一項前段、第三百六十四條、第二百九
十九條第一項前段，毒品危害防制條例第十條第一項、第二項、第十八條第一項前段
，刑法第十一條前段、第五十六條、第三十八條第一項第二款、第五十一條第五款，
判決如主文。
本案經檢察官張啟彬到庭執行職務。
中      華      民      國      九十      年      七      月    十七    日
                              臺灣高等法院刑事第二十四庭
                                  審判長法  官  陳  貽  男
                                        法  官  王  炳  梁
                                        法  官  李  世  貴
右正本證明與原本無異。
施用第一級毒品部分如不服本判決應於收受送達後十日內向本院提出上訴書狀，其未
敘述上訴之理由者並得於提起上訴後十日內向本院補提理由書（均須按他造當事人之
人數附繕本）。
                                        書記官  魏  汝  萍
中      華      民      國      九十      年      七      月    十七    日
附表一：
   海洛因淨重貳點捌捌公克。
附表二：
   安非他命淨重玖點肆公克暨留有安非他命殘渣之分裝袋伍個。
附表三：
   吸食器貳個。
附錄    本判決論罪科刑法條：
毒品危害防制條例第十條
施用第一級毒品者，處六月以上五年以下有期徒刑。
施用第二級毒品者，處三年以下有期徒刑。


司法院資訊處製作；財團法人民間司法改革基金會備份。
